臺灣橋頭地方法院刑事判決
111年度金簡上字第4號
上  訴  人  臺灣橋頭地方檢察署檢察官
上  訴  人
即  被  告  吳忻紜



選任辯護人  王聖傑律師
            宋易軒律師                      
上列上訴人因被告違反洗錢防制法等案件，不服本院中華民國11
0年11月14日110年度金簡字第59號第一審刑事簡易判決（聲請簡
易判決處刑案號：110年度偵字第5550號，及移送併辦：臺灣橋
頭地方檢察署110年度偵字第7765號、臺灣高雄地方檢察署110年
度偵字第22646號），提起上訴，本院管轄之第二審合議庭判決
如下：
    主    文
原判決撤銷。
吳忻紜幫助犯洗錢防制法第十四條第一項之一般洗錢罪，處有期
徒刑參月，併科罰金新臺幣貳萬元，罰金如易服勞役，以新臺幣
壹仟元折算壹日。緩刑伍年，緩刑期間付保護管束，並應：（一
）依附表三所示內容支付林○○、鄧○○、許○○；（二）接受法治教
育壹場次。 
    犯罪事實
一、吳忻紜可預見金融機構帳戶乃個人理財工具，依我國現狀，
    申設金融帳戶並無任何特殊限制，且可於不同之金融機構申
    請多數帳戶使用，倘有人不以自己名義申請帳戶，反而收購
    或借用別人之金融帳戶以供使用，並要求提供存摺、提款卡
    及告知密碼，則該帳戶可能作為對方收受、提領詐騙他人財
    產犯罪所得使用，對方提領後會產生遮斷金流以逃避國家追
    訴、處罰之效果，仍以縱取得其帳戶者以該帳戶供犯詐欺取
    財犯罪之收受、提領贓款使用，以掩飾、隱匿犯罪所得而洗
    錢，亦不違背其本意之幫助意圖為自己不法所有而詐欺取財
    及一般洗錢之不確定故意，於民國110年3月4日晚上8時47分
    許，依不詳詐欺集團成員指示更改提款卡密碼後，在位於高
    雄市○○區○○路000號之統一超商○○門市，以店到店寄件之方
    式，交寄與該人使用，以此方式幫助該詐欺集團為詐欺取財
    犯行時，方便收受、提領贓款，以掩飾、隱匿該犯罪所得之
    去向與所在。嗣取得吳忻紜如附表一所示帳戶之成年詐欺集
    團成員，即共同基於意圖為自己不法所有而詐欺取財及掩飾
    、隱匿特定犯罪所得去向及所在之洗錢犯意聯絡，以如附表
    二所示之方式分別對如附表二所示之人為詐欺取財行為，致
    如附表二所示之人均陷於錯誤而依指示於如附表二所示之時
    間，匯款如附表二所示之金額至吳忻紜如附表一所示之帳戶
    內，再由該詐欺集團成年成員持吳忻紜前揭帳戶之提款卡，
    提領如附表二所示詐欺得款，並藉此製造金流斷點，隱匿各
    該筆詐欺所得財物之去向及所在得逞。嗣經如附表二所示之
    人發覺有異而報警處理，因而查悉上情。
二、案經如附表二編號1所示之人訴由臺南市政府警察局新營分
    局報告臺灣橋頭地方檢察署檢察官偵查後聲請簡易判決處刑
    ；臺中市政府警察局第一分局報告臺灣橋頭地方檢察署檢察
    官移送併辦；如附表二編號3至6所示之人訴由高雄市政府警
    察局三民第二分局報告臺灣高雄地方檢察署檢察官移送併辦
    。
　　理  由
一、按被告以外之人於審判外之言詞或書面陳述，除法律有規定
    者外，不得作為證據；惟按被告以外之人於審判外之陳述，
    雖不符合刑事訴訟法第159條之1至第159條之4之規定，但經
    當事人於審判程序同意作為證據，法院審酌該言詞陳述或書
    面陳述作成時之情況，認為適當者，亦得為證據；當事人、
    代理人或辯護人於法院調查證據時，知有刑事訴訟法第159
    條第1 項不得為證據之情形，而未於言詞辯論終結前聲明異
    議者，視為有前項之同意，刑事訴訟法第159 條第1 項及第
    159條之5分別定有明文。本判決下述所引用之傳聞證據，經
    檢察官、辯護人及被告吳忻紜於本院準備程序及審判程序表
    示同意作為證據（見金簡上卷第116頁、第221頁），或未於
    言詞辯論終結前聲明異議（見金簡上卷第222頁至第230 頁
    ），本院審酌上開證據資料製作時之情況，核無任何不法之
    瑕疵，亦認適為本案認定事實之依據，依刑事訴訟法第159 
    條之5之規定，均有證據能力。
二、認定犯罪事實所憑證據及理由
  ㈠上開犯罪事實，業據被告於本院準備程序及審判程序均坦承
    不諱（見金簡上卷第111頁、第114頁、第220頁、第230頁）
    ，核與附表二所示各被害人、告訴人所述相符（詳見附表二
    「被害人/告訴人」欄所示），復有如附表一及附表二所示
    之相關書證（詳見附表一、二「相關書證」欄所示）、被告
    提供與通訊軟體LINE暱稱「慧慧」、「陳智強主管」之對話
    紀錄（見警一卷第47頁至第67頁；警二卷第40頁至第58頁）
    、被告勞保投保紀錄（見金簡上卷第71頁至第73頁）、被告
    名下金融機構帳戶明細（見金簡上卷第77頁）及被告提供之
    寄件聯（見警二卷第4頁）附卷可佐，洵堪認定。
  ㈡按刑法之故意犯，可分為直接故意與不確定故意，所謂不確
    定故意即指行為人對於構成犯罪之事實，預見其發生而其發
    生並不違反其本意，刑法第13條第2 項定有明文。是被告若
    對於他人可能以其所交付之金融機構帳戶，進行詐欺取財及
    洗錢之犯罪行為，已預見其發生而其發生並不違反其本意，
    自仍應負相關之罪責。另犯罪之動機，乃指行為人引發其外
    在行為之內在原因，與預見構成要件該當行為之故意應明確
    區分。亦即，行為人只須對構成要件該當行為有所預見，其
    行為即具有故意，至於行為人何以為該行為，則屬行為人之
    動機，與故意之成立與否無關。因此，如行為人對於他人極
    可能將其所交付之金融機構帳戶之存摺、提款卡及提款卡密
    碼等資料，供作詐欺取財及洗錢等犯罪行為之工具使用一事
    ，已有所預見，但仍抱持在所不惜或聽任該結果發生之心態
    ，而將帳戶資料交付他人，無論其交付之動機為何，均不妨
    礙其成立幫助詐欺取財及幫助一般洗錢之不確定故意，合先
    敘明。查金融帳戶事關存戶個人財產權益之保障，屬個人理
    財之工具，若與存戶之金融卡及密碼結合，專屬性、私密性
    更形提高，除非本人或與本人具密切親誼關係者，難認有何
    正當理由可自由流通使用該金融卡，稍具通常社會歷練之一
    般人亦應具備妥為保管該等物品，縱有特殊情況，致須將該
    等物品交付予自己不具密切親誼之人時，亦必深入瞭解該他
    人之可靠性與用途，以防止遭他人違反自己意願使用或不法
    使用之常識，且金融卡及密碼等有關個人財產及身分之物品
    ，如淪落於不明人士手中，極易被利用為與財產有關之犯罪
    工具。又邇來以各類不實電話內容而詐欺取財之犯罪類型層
    出不窮，該等犯罪，多數均係利用他人帳戶作為詐欺所得財
    物之出入帳戶，業經媒體廣為披載，金融機關亦一再提醒勿
    將帳戶資料提供他人使用之重要性。是依一般人通常之知識
    、智能及經驗，應已知悉將帳戶資料交付他人，極可能使取
    得帳戶資料者藉帳戶取得不法犯罪所得，且隱匿帳戶內資金
    之實際取得人之身分，以逃避追查。質言之，依當前社會一
    般人之智識程度與生活經驗，對於非依正常程序要求提供金
    融帳戶金融卡或密碼者，應可預見其極可能係為取得人頭帳
    戶供作犯罪工具使用或隱匿金流追查。而被告本件案發時具
    有相當之工作經驗，且知悉將銀行帳戶之存摺、提款卡及密
    碼提供給他人使用，可能淪為詐欺集團之犯罪工具等情，業
    據被告供陳在卷（見金簡上卷第116 頁至第117頁）。足認
    被告對政府大力宣導勿任意提供帳戶予不詳之人使用，以免
    被利用為詐欺帳戶等情，應可知悉，竟仍將本件帳戶資料交
    付真實姓名年籍不詳之詐欺集團成員作為詐欺取財及一般洗
    錢之出入帳戶使用，此當為被告所能預見，且其發生並不違
    反被告之本意，被告有幫助從事詐欺犯罪之人使用其帳戶犯
    詐欺取財罪及一般洗錢罪之不確定故意甚明。綜上所述，足
    認被告之任意性自白與事實相符，洵堪採信。本案事證明確
    ，被告上開犯行，堪以認定，應予依法論科。
三、論罪科刑及撤銷改判理由 
  ㈠核被告所為，係犯刑法第30條第1項前段、第339條第1 項之
    幫助詐欺取財罪，及刑法第30條第1 項前段、洗錢防制法第
    14條第1 項之幫助一般洗錢罪。被告以一個提供如附表一所
    示3帳戶之行為，同時幫助詐欺集團成員向如附表二所示告
    訴人及被害人共6 人犯詐欺取財罪，以及幫助一般洗錢罪，
    而具有局部之同一性，乃一行為觸犯數罪名並侵害數法益之
    想像競合犯，應從一重之幫助一般洗錢罪處斷。又臺灣橋頭
    地方檢察署檢察官以110年度偵字第7765號及臺灣高雄地方
    檢察署檢察官以110年度偵字第22646號移送併辦部分，與本
    案業經聲請簡易判決處刑部分為同一事實，自得移送併辦而
    由本院併予審判，併此敘明。
  ㈡按洗錢防制法第16條第2 項規定：「犯前二條之罪，在偵查
    或審判中自白者，減輕其刑」，被告於本院審判程序自白犯
    罪，應依洗錢防制法第16條第2 項規定減輕其刑。
  ㈢被告幫助本案詐欺集團成員犯一般洗錢罪，核屬幫助犯，已
    如前述，爰依刑法第30條第2 項規定減輕其刑，並依同法第
    70條規定遞減之。
　㈣原審認被告上開犯行，事證明確，予以論罪科刑，判處被告
    有期徒刑4月，如易科罰金，以新臺幣（下同）1,000元折算
    1 日，固非無見。惟查：被告提供如附表一所示帳戶之存摺
    、提款卡與本案詐欺集團用以進行詐欺，於如附表二所示之
    人受騙匯款至本案帳戶後，該集團復派員提領，而隱匿特定
    詐欺犯罪所得之去向、所在，是被告所為已該當刑法第30條
    第1項前段、洗錢防制法第14條第1項之幫助一般洗錢罪，業
    如前述，原判決卻未論以幫助一般洗錢，而就被告被訴幫助
    一般洗錢部分不另為無罪諭知，其認定事實及適用法律均顯
    有不當，檢察官執此提起上訴，為有理由。準此，原判決既
    有上開認定事實、適用法律未洽之處，自應由本院合議庭將
    原審判決撤銷改判。至被告上訴僅請求從輕量刑，給予緩刑
    （見金簡上卷第218頁），而未就原審判決之認事用法或量
    刑表示不服，併此敘明。
　㈤爰審酌被告本案所為，不僅侵害如附表二所示被害人及告訴
    人之財產法益，亦使犯罪偵查機關追查詐欺集團及詐欺金流
    更加困難，導致詐欺集團猖獗氾濫，影響社會治安，而應給
    予一定之非難；兼衡被告於本院坦承犯行之犯後態度，並於
    本院審理期間與如附表二編號2、3、5所示之告訴人及被害
    人均達成調解，約定以附表三所示條件按期賠償如附表二編
    號2、3、5所示之告訴人及被害人，迄今均有按期給付賠償
    ，如附表二編號2、3、5所示之告訴人及被害人亦均請求本
    院對被告從輕量刑及給予緩刑之宣告等情，有調解筆錄（見
    金簡上卷第173頁至第178頁）、被害人林○○之刑事陳述狀（
    見金簡上卷第163頁）、本院111年5月11日辦理刑事案件電
    話紀錄查詢表（見金簡上卷第205頁）及匯款相關單據（見
    金簡上卷第235頁至第239頁）；暨審酌其本案提供之帳戶數
    量為3個、被害人數6人；及被告大學肄業之智識程度，從事
    每月收入2萬5,000 元之○○○工作，無與他人同住之家庭生活
    及經濟狀況（見金簡上卷第232 頁被告於本院審判程序所述
    ）等一切情狀，量處如主文所示之刑，並諭知罰金如易服勞
    役之折算標準。另被告雖經本院宣告6 月以下有期徒刑，然
    其本案所犯之幫助一般洗錢罪，為法定刑7 年以下有期徒刑
    之罪，而非刑法第41條第1項所規定得易科罰金之「最重本
    刑5年以下有期徒刑以下之刑」之罪，且刑法第41條第1 項
    前段所稱犯最重本刑為5 年以下有期徒刑之刑者，係指法定
    最重本刑而言，並不包括依刑法或特別法屬「總則」加重或
    減輕之情形在內（最高法院103年度臺非字第306號、95年度
    臺上字第4927號判決意旨參照）；而規定在刑法總則編之刑
    法第30條第2 項幫助犯減刑之規定，乃「總則」減輕之規定
    ，並無疑問；又洗錢防制法第16條第2 項自白減刑之規定，
    雖係就特定犯罪行為而設，然其立法目的，無非為藉此減刑
    優惠，鼓勵行為人自白犯罪，以期早日發現真實，節省訴訟
    勞費，此一規定，既未變更其犯罪類型，自仍屬「總則」減
    輕之規定；是本案執以為被告減刑之刑法第30條第2項及洗
    錢防制法第16條第2項規定，既均屬「總則」減輕之規定，
    其原有法定刑並不因此而受影響，仍非刑法第41條第1項得
    易科罰金之罪，自無庸諭知易科罰金之折算標準，併此敘明
    。
  ㈥被告未曾因故意犯罪受有期徒刑以上刑之宣告，有臺灣高等
    法院被告前案紀錄表在卷可稽（見金簡上卷第211頁），其
    因一時失慮，致罹刑典，然業於本院坦承犯行，約定以附表
    三所示條件按期賠償如附表二編號2、3、5所示之告訴人及
    被害人，迄今均有按期給付賠償，如附表二編號2、3、5所
    示之告訴人及被害人亦均請求本院對被告從輕量刑及給予緩
    刑之宣告，如前所述，足認被告顯有悔意，本院審酌上述各
    情，信被告經此刑之宣告後，應知警惕而無再犯之虞。因認
    前開對被告所宣告之刑，以暫不執行為當，爰依刑法第74條
    第1項第1款之規定，宣告緩刑5 年，以啟自新。又按緩刑宣
    告，得斟酌情形，命犯罪行為人向被害人支付相當數額之財
    產或非財產上之損害賠償，刑法第74條第2項第3款定有明文
    ；為確保被告於緩刑期間，能依其與如附表二編號2、3、5
    所示告訴人及被害人所成立之調解內容支付該等告訴人及被
    害人3 人，爰諭知被告應依附表三所示調解筆錄內容支付該
    等告訴人及被害人3 人（支付之金額及方式，詳見附表三所
    示）。另為修復被告犯行對法秩序之破壞，並加強被告之法
    治觀念，使其於緩刑期內能深知警惕，避免再度犯罪，乃依
    刑法第74條第2項第8款之規定，命被告應參加法治教育1場
    次。暨依刑法第93條第1項第2 款規定，諭知緩刑期間付保
    護管束，期能使被告於法治教育過程及保護管束期間，確切
    明瞭被告行為所造成之損害，並培養正確法治觀念。上開本
    院命被告支付如附表二編號2、3、5所示告訴人及被害人3人
    之緩刑條件，依刑法第74條第4 項規定，得為民事強制執行
    名義。另依刑法第75條之1第1項第4 款規定，違反上開各項
    緩刑負擔情節重大，足認原宣告之緩刑難收其預期效果，而
    有執行刑罰之必要者，得撤銷緩刑之宣告，附此敘明。
四、沒收部分
  ㈠按洗錢防制法第18條第1 項前段規定「犯第14條之罪，其所
    移轉、變更、掩飾、隱匿、收受、取得、持有、使用之財物
    或財產上利益，沒收之」。而關於犯罪行為人犯洗錢防制法
    第14條之罪，其所掩飾之財物本身僅為洗錢之標的，難認係
    供洗錢所用之物，故洗錢行為之標的除非屬於前置犯罪之不
    法所得，而得於前置犯罪中予以沒收者外，既非本案洗錢犯
    罪之工具及產物，亦非洗錢犯罪所得，尤非違禁物，尚無從
    依刑法沒收規定予以宣告沒收，自應依上開第18條第1 項前
    段規定予以宣告沒收。且此規定係採義務沒收主義，祇要合
    於前述規定，法院即應為相關沒收之諭知，然該洗錢行為之
    標的是否限於行為人者始得宣告沒收，法無明文，實務上一
    向認為倘法條並未規定「不問屬於犯罪行為人與否均沒收」
    時，自仍以屬於被告所有者為限，始應予沒收，宜從有利於
    被告之認定。是上開洗錢防制法第18條所定應沒收之洗錢標
    的，應限於行為人所有始得宣告沒收。經查，本件被告雖將
    如附表一所示帳戶之存摺、提款卡交由不詳之成年人使用，
    由該人或其所屬詐欺集團成員詐欺如附表二所示告訴人及被
    害人匯款至被告帳戶內，然此際被告對上開帳戶內之款項已
    無事實上之管領權，如附表二編號1至6所示之該些款項亦係
    由詐欺集團成員提領，復無證據顯示被告曾分得該些款項，
    是上開詐得之款項雖為洗錢之標的，惟非被告所有，依上開
    說明，自無從依洗錢防制法第18條規定對被告宣告沒收。此
    外，卷內亦無證據證明被告因提供如附表一所示帳戶之行為
    獲取任何對價或報酬，自無依刑法第38條之1第1項前段、第
    3 項規定宣告沒收或追徵犯罪所得之問題，附此敘明。
  ㈡至於被告所申辦如附表一所示帳戶之存摺、提款卡，固經被
    告用以犯本件幫助詐欺取財及幫助一般洗錢之犯行，然該等
    物品未據查扣，又非違禁物，且被告已失其持有，復無證據
    證明尚仍存在，況該等帳戶經如附表二所示之人報案後，業
    已列為警示帳戶等情，已如前述，應無再遭不法利用之虞，
    認尚無沒收之實益，其沒收不具刑法上之重要性，爰不予宣
    告沒收。
據上論斷，應依刑事訴訟法第455條之1第1 項、第3項、第369條
第1項前段、第364條、第299條第1項前段，洗錢防制法第14條第
1項、第16條第2項，刑法第11條前段、第30條第1項前段、第2項
、第339條第1項、第55條、第42條第3項、第74條第1項第1 款、
第2項第3款、第8款、第93條第1項第2款，刑法施行法第1條之1
第1項，判決如主文。
本案經檢察官呂建興聲請以簡易判決處刑及移送併辦，檢察官宋
文宏移送併辦，檢察官黃淑妤提起上訴，檢察官梁詠鈞到庭執行
職務。
中    華    民    國   111    年     6    月    30    日
                  刑事第三庭  審判長  法  官  張瑋珍
                                      法  官  羅婉怡
                                      法  官  翁碧玲
以上正本證明與原本無異。
不得上訴。
中　　華　　民　　國　　111 　年　　6 　　月　　30　　日
　　　　　　　　　　　　　　　　　　　書記官　武凱葳　　
附錄本案論罪科刑法條全文：
中華民國刑法第30條
（幫助犯及其處罰）
幫助他人實行犯罪行為者，為幫助犯。雖他人不知幫助之情者，
亦同。
幫助犯之處罰，得按正犯之刑減輕之。
中華民國刑法第339條
（普通詐欺罪）
意圖為自己或第三人不法之所有，以詐術使人將本人或第三人之
物交付者，處5年以下有期徒刑、拘役或科或併科50萬元以下罰
金。
以前項方法得財產上不法之利益或使第三人得之者，亦同。
前二項之未遂犯罰之。
洗錢防制法第2條
本法所稱洗錢，指下列行為：
一、意圖掩飾或隱匿特定犯罪所得來源，或使他人逃避刑事追訴
    ，而移轉或變更特定犯罪所得。
二、掩飾或隱匿特定犯罪所得之本質、來源、去向、所在、所有
    權、處分權或其他權益者。
三、收受、持有或使用他人之特定犯罪所得。
洗錢防制法第14條
有第二條各款所列洗錢行為者，處7年以下有期徒刑，併科新臺
幣5百萬元以下罰金。
前項之未遂犯罰之。
前二項情形，不得科以超過其特定犯罪所定最重本刑之刑。 　
【附表一】本件被告所提供之帳戶
編號 帳戶  相關書證 1 台新國際商業銀行帳號00000000000000號帳戶（下稱台新銀行帳戶）  *台新國際商業銀行110年5月28日台新作文字第11013307號函及檢附之被告台新銀行帳戶之開戶資料(見警二卷第24頁至第25頁) *被告台新銀行帳戶之帳戶個資檢視(見警一卷第29頁) 2 國泰世華商業銀行帳號000000000000號帳戶（下稱國泰銀行帳戶）  *國泰世華商業銀行存匯作業管理部110年5月26日國世存匯作業字第1100084851號函及檢附之被告國泰世華銀行帳戶之基本資料(見警二卷第27頁至第30頁) *被告國泰銀行帳戶之帳戶個資檢視(見偵二卷第15頁) 3 臺灣銀行帳號000000000000號帳戶（下稱臺銀帳戶）  *臺灣銀行○○分行110年8月9日○○營密字第11050012991號函及檢附之被告臺銀帳戶之開戶基本資料(見警二卷第18頁至第22頁) 
【附表二】詐欺集團成員以如附表一所示帳戶所為詐欺犯行一覽
表
編號 被害人/告訴人 詐欺實行時間及方式 匯入帳戶 匯入時間及金額（新臺幣）   相關書證   1 告訴人龔○○（見警一卷第11頁至第14頁） 詐欺集團成員於110年3月6日某時許，假冒網路購物賣家及銀行機構人員，撥打電話及以通訊軟體LINE向龔○○詐稱因設定有誤，將有扣款之情形，須依指示操作帳戶云云，致龔○○陷於錯誤，而依指示為右列之匯款。 台新銀行帳戶 110年3月6日下午4時51分許、2萬5,012元   *告訴人龔○○提出之通話紀錄、LINE對話紀錄及匯款明細擷圖(見警一卷第16頁至第23頁) *台新國際商業銀行110年5月28日台新作文字第11013307號函及檢附之被告台新銀行帳戶之交易明細(見警二卷第26頁正面) *新竹縣政府警察局竹北分局○○派出所金融機構聯防機制通報單、受理各類案件紀錄表、受(處)理案件證明單及受理詐騙帳戶通報警示簡便格式表(見警一卷第24頁至第26頁、第30頁至第34頁) *內政部警政署反詐騙諮詢專線紀錄表(見警一卷第27頁至第28頁）   2 被害人林○○（見偵二卷第23頁至第25頁） 詐欺集團成員於110年3月4日晚上9時11分許，假冒網路購物賣家及銀行機構人員，撥打電話向林○○詐稱因作業有誤，將有扣款之情形，須依指示操作帳戶云云，致林○○陷於錯誤，而依指示為右列⑴⑵之匯款。 國泰銀行帳戶 ⑴110年3月6日晚上9時34分許、9萬9,986元       ⑵110年3月6日晚上9時37分許、2萬5,108元   *國泰世華商業銀行存匯作業管理部110年5月26日國世存匯作業字第1100084851號函及檢附之被告國泰世華銀行帳戶之交易明細(見警二卷第31頁正反面) *林○○郵局帳戶之交易明細(見偵二卷第27頁) *林○○匯豐銀行帳戶之運籌理財對帳單明細(見偵二卷第33頁) *林○○郵局帳戶之存摺封面及匯豐銀行帳戶之提款卡(見偵二卷第43頁) *高雄市政府警察局左營分局○○派出所受理詐騙帳戶通報警示簡便格式表、金融機構聯防機制通報單、受理各類案件紀錄表及受(處)理案件證明單(見偵二卷第71頁至第73頁、第99頁至第101頁) *內政部警政署反詐騙諮詢專線紀錄表(見偵二卷第45頁)   3 告訴人鄧○○（見警二卷第5頁正反面） 詐欺集團成員於110年3月6日下午2時19分許，假冒網路購物賣家及銀行機構人員，撥打電話向鄧○○詐稱因作業有誤，將有扣款之情形，須依指示操作帳戶云云，致鄧○○陷於錯誤，而依指示為右列之匯款。 臺銀帳戶 110年3月6日下午4時8分許、4萬9,987元   *告訴人鄧○○提出之匯款紀錄擷圖(見警二卷第6頁) *臺灣銀行○○分行110年8月9日○○營密字第11050012991號函及檢附之被告臺銀帳戶之交易明細表(見警二卷第23頁) *苗栗縣警察局竹南分局○○派出所受理詐騙帳戶通報警示簡便格式表(見警二卷第36頁) *內政部警政署反詐騙諮詢專線紀錄表(見警二卷第32頁)   4 告訴人許○○（見警二卷第7頁至第9頁） 詐欺集團成員於110年3月6日下午5時35分許，假冒網路購物賣家及銀行機構人員，撥打電話向許○○詐稱因作業有誤，將有扣款之情形，須依指示操作帳戶云云，致許○○陷於錯誤，而依指示為右列之匯款。 台新銀行帳戶 ⑴110年3月6日下午6時5分許、4萬9,985元      ⑵110年3月6日下午6時15分許、2萬345元   *告訴人許○○提出之通話紀錄及轉帳紀錄擷圖(見警二卷第10頁) *台新國際商業銀行110年5月28日台新作文字第11013307號函及檢附之被告台新銀行帳戶之交易明細(見警二卷第26頁正反面) *臺北市政府警察局信義分局○○○派出所受理詐騙帳戶通報警示簡便格式表(見警二卷第37頁) *內政部警政署反詐騙諮詢專線紀錄表(見警二卷第33頁)   5 告訴人許○○（見警二卷第11頁至第12頁） 詐欺集團成員於110年3月6日下午6時許，假冒網路購物賣家及銀行機構人員，撥打電話向許○○詐稱因簽收有誤，將有扣款之情形，須依指示操作帳戶云云，致許○○陷於錯誤，而依指示為右列之匯款。 台新銀行帳戶 110年3月6日下午6時37分許、2萬9,985元   *許○○郵局帳戶之交易明細(見警二卷第14頁) *許○○提出之自動櫃員機交易明細（見警二卷第13頁） *台新國際商業銀行110年5月28日台新作文字第11013307號函及檢附之被告台新銀行帳戶之交易明細(見警二卷第26頁反面) *新竹縣政府警察局竹北分局○○派出所受理詐騙帳戶通報警示簡便格式表(見警二卷38頁) *內政部警政署反詐騙諮詢專線紀錄表(見警二卷第34頁)   6 告訴人朱○○（見警二卷第15頁至第16頁） 詐欺集團成員於110年3月6日晚上8時7分許，假冒餐廳及銀行機構人員，撥打電話向朱○○詐稱因電腦遭駭客入侵盜刷，將有扣款之情形，須依指示操作帳戶云云，致朱○○陷於錯誤，而依指示為右列之匯款。 國泰銀行帳戶 ⑴110年3月6日晚上8時59分許、4萬9,987元         ⑵110年3月6日晚上9時1分許、2萬5,997元   *朱○○提出之轉帳交易明細及通話紀錄擷圖(見警二卷第17頁) *國泰世華商業銀行存匯作業管理部110年5月26日國世存匯作業字第1100084851號函及檢附之被告國泰世華銀行帳戶之交易明細(見警二卷第31頁正面) *臺中市政府警察局第六分局○○派出所受理詐騙帳戶通報警示簡便格式表(見警二卷第39頁) *內政部警政署反詐騙諮詢專線紀錄表(見警二卷第35頁正面)   
【附表三】
一、吳忻紜應給付林○○新臺幣柒萬貳仟元：   ㈠自民國一一一年四月十日起，於每月十日以前，按月給付新臺幣壹仟伍佰元，至全部清償完畢為止，並以匯款方式分期匯入林○○指定帳戶（受款金融機構、戶名及帳號，詳卷），如有一期未付，視為全部到期。 二、吳忻紜應給付鄧○○新臺幣肆萬元：   ㈠自民國一一一年四月十日起，於每月十日以前，按月給付新臺幣壹仟元，至全部清償完畢為止，並以匯款方式分期匯入鄧○○指定帳戶（受款金融機構、戶名及帳號，詳卷），如有一期未付，視為全部到期。 三、吳忻紜應給付許○○新臺幣貳萬伍仟元：   ㈠自民國一一一年四月十日起，於每月十日以前，按月給付新臺幣壹仟元，至全部清償完畢為止，並以匯款方式分期匯入許○○指定帳戶（受款金融機構、戶名及帳號，詳卷），如有一期未付，視為全部到期。 【即金簡上卷第173頁至第178頁本院調解筆錄成立內容所載】